臺灣臺中地方法院刑事判決　　　　　　　　　　　九十三年度沙簡上字第三九五號
　　上　訴　人
　　即　被　告　甲○○
右上訴人因違反商標法案件，不服本院沙鹿簡易庭九十三年度沙交簡字第三○五號中
華民國九十三年六月十四日第一審簡易判決（聲請案號：臺灣臺中地方法院檢察署九
十三年度偵字第三四○四號），提起上訴，本院判決如左：
    主  文
原判決撤銷。
甲○○服用酒類，不能安全駕駛動力交通工具而駕駛，處有期徒刑貳月，如易科罰金
，以參佰元折算壹日。
    事  實
一、甲○○於民國九十二年十二月二日晚間，明知飲用酒類後已達不能安全駕駛動力
    交通工具之程度，竟仍酒後騎乘車牌號碼ＶＫＹ─三六六號機車，自臺中縣大甲
    鎮幼獅工業區出發，沿臺中縣大甲鎮大安溪橋，由北往南方向行駛。嗣於九十二
    年十二月三日凌晨零時許，在臺中縣大甲鎮大安溪橋南下車道約二百公尺處時，
    因酒醉及疏未注意車前狀況，致不慎撞及橋上護欄而倒地，因之受有右手臂橈骨
    骨折、疑似腦震盪、臉及右手開放性傷口、臉及右肋淺層損傷、右側骨骨折等傷
    害。嗣經警員到場處理事故，甲○○經送至臺中縣沙鹿鎮○○路一一七號「光田
    綜合醫院」醫治，檢測其血液中酒精測試濃度為○‧二五ＭＧ／Ｌ（相當於呼氣
    方式測試酒精濃度，測試值高達一．二五ＭＧ／Ｌ），始得知上情。
二、案經臺中縣警察局大甲分局報告臺灣臺中地方法院檢察署檢察官偵查後聲請簡易
    判決處刑。
    理  由
一、訊據上訴人即被告（下稱被告）甲○○固坦承，其於九十二年十二月二日晚間，
    在臺中縣大甲鎮幼獅工業區某處飲酒，於九十二年十二月三日凌晨零時許，在臺
    中縣大甲鎮大安溪橋南下車道約二百公尺處發生車禍而受傷等情坦承不諱，惟矢
    口否認有何酒醉駕車之犯行，辯稱：伊當日未騎機車，是他人騎機車搭載伊，伊
    當時因為酒醉，故不知是何人搭載伊云云。然查：
（一）被告前開於飲酒後發生車禍而受傷乙節，業據被告坦承自白在卷，並有光田綜
      合醫院酒精檢驗報告單、臺中縣警察局大甲分局刑法第一百八十五條之三案件
      測試觀察紀錄表、光田綜合醫院診斷證明書、道路交通事故現場圖、道路交通
      事故調查報告表、現場照片等在卷可稽，堪信被告此部分關於飲酒後發生車禍
      而受傷之自白與事實相符而堪可採信。
（二）被告雖辯稱：伊當日未騎機車，是他人騎機車搭載伊云云。惟查：證人即當日
      處理現場之員警張進豐於偵查中結證稱：伊到達前救護車已經先到，送醫救治
      的只有一人，在被告送醫後，伊才開始勘驗現場狀況，發現現場只有一部機車
      及一頂安全帽，車輛是先衝撞橋面護欄後失控倒地，伊也只發現一攤血跡，事
      發位置是約在南下二百公尺處，在大安溪橋中段，橋長約一公里，橋下面就是
      河床地，而事發地點往前往後都約有五百公尺的距離，發生的時間是在凌晨，
      如果有第二個人騎車應不可能在這樣的狀況下離開現場，而搭計程車或搭便車
      的機率也很小，伊隔天去問被告筆錄時，被告推稱一概不知，也沒有提起是別
      人騎車的事，之後並多次拒絕偵訊，直到九十三年一月二十二日才做到筆錄（
      見偵查卷第三五頁、第三六頁）；於本院審理時亦結證稱：伊到現場處理時現
      ，現場只有一攤血跡，一頂安全帽。從刮地痕判斷，當時機車是撞擊到橋邊護
      欄，括地痕總共有十八公尺，可以判斷出當時車速應該十分快，至少應該時速
      有六、七十公里。因為現場的跡證只有一頂安全帽及一攤血跡，所以伊研判肇
      事者只有一人，後來伊曾問過處理的日南消防分隊隊員當時共有幾人送醫及第
      一時間到達的情形如何，他跟伊說現場只有被告一人，消防隊員說被告曾跟他
      說，他是被人家開車載到那邊，被告當時否認騎乘機車。且如果被告是遭人雙
      載而發生車禍，騎車的人不可能沒有受傷，如果該人沒有傷到腳還能行走的話
      ，是有可能可以自行離開肇事地點。但是肇事地點是在橋的中間，橋的長度總
      共六百公尺左右，如果有人要離開的話，至少還要走幾分鐘，如果受傷的話，
      速度會更慢，更何況該人看到被告受傷，也不可能將被告遺棄在現場。雖然案
      發現場是交通要道，但是發生事故的時間是在半夜，應該是沒有什麼車輛經過
      （見本院九十三年九月三十日審理筆錄）等語明確。雖被告辯稱：伊是因爛醉
      ，所以不知當日是何人搭載伊云云，然當日肇事之車輛係被告所有，有車籍作
      業系統－查詢認可資料乙份在卷可憑，且依被告所陳，其是在臺中縣大甲鎮幼
      獅工業區某處與友人飲酒，酒後由不知名之友人載其欲返回家中，則若係不甚
      熟稔之友人如何得以知悉被告之住處，且被告豈可能將自己之機車隨意交付不
      熟悉之他人騎乘？足見若確實有人搭載被告，該人應係被告熟悉之人，惟被告
      自警詢、偵查及本院審理時均未能交待當日究係何人騎乘其所有之機車搭載其
      ，實與常情有悖。況果如被告所稱，其當時是呈現爛醉如泥之情形，豈可能得
      以安然坐於後座，而未有左右傾倒，影響機車騎乘之情形？是被告上揭所辯，
      顯係臨訟飾卸之詞，尚無足採信。是本件事證明確，被告犯行洵堪認定，應予
      依法論科。
二、核被告於飲酒後呼氣酒精濃度高達每公升一‧二五毫克之酒醉狀態下，已達不能
    安全駕駛動力交通工具之程度，仍貿然駕車危險行駛之行為，係犯刑法第一百八
    十五條之三服用酒類致不能安全駕駛動力交通工具而駕駛罪。原審依刑事訴訟法
    第四百四十九條第一項前段、第四百五十四條第二項，刑法第一百八十五條之三
    、第四十一條第一項前段，罰金罰鍰提高標準條例第二條，判決被告有期徒刑二
    月，如易科罰金，以三百元折算一日等情，固非無見，惟原審既誤將被告認定係
    於九十二年十二月二日十九時，在臺中縣大甲鎮幼獅工業區與友人飲酒，於同日
    十五時許，在臺中縣大甲鎮大安溪橋南下車道約二百公尺處發生車禍，其認事方
    面顯難謂無違誤，上訴人提起上訴意旨指摘原判決誤為認定被告係酒後車禍之肇
    事人，其上訴雖無理由，惟本件原審既有前開違誤之處，仍應由本院合議庭依法
    撤銷原判決，並審酌被告犯罪之動機、目的、手段及本件依現場發生車禍之情狀
    及肇事經過，顯見被告已有程度較重之不能安全駕駛之情節，且犯後否認犯行，
    態度非佳等一切情狀，量處如主文所示之刑，並諭知易科罰金之折算標準，以資
    懲儆。
據上論斷，應依刑事訴訟法第四百五十五條之一第一項、第三項、第三百六十九條第
一項、第三百六十四條、第二百九十九條第一項前段，刑法第一百八十五條之三、第
四十一條第一項前段，罰金罰鍰提高標準條例第二條，判決如主文。
中　　　華　　　民　　　國　　九十三　　年　　　十　　　月　　 十五 　　日
                                    臺灣臺中地方法院刑事第五庭
                                        審判長法　官
                                              法　官
                                              法　官
右正本證明與原本無異。
不得上訴。
    書記官
中　　　華　　　民　　　國　　　九十三　　　年　　　九　　月　　三十　　日
